# 关于免租期的特殊问题考虑及租赁付款额的确认

提问人：茶前 饭 后 时间：2022-02-12 23:38:23
请教版主，一家企业入驻园区办公，园区政府对企业实行考核制的收租方式，首先规定了每年的标准租金，但协议规定实际租金的收取是根据企业每年度达到利润考核标准的完成比例进行计算免租额，那么这种情况下，其实未来的租赁付款额无法准确确认，还要进行新准则的使用权资产和租赁负债的确认并核算吗？还是先按照标准租金进行新租赁准则的正常核算，然后根据每年末考核情况计算出的实际免租额计入当期其他收益？望版主指点！

回答人：chenyiwei
应首先按照不享受优惠的标准租金，根据新准则规定确认使用权资产和租赁负债。后续达到业绩条件，实际享受减免时，将减免的租金作为政府补助确认为其他收益。